臺灣高等法院臺南分院刑事判決　　　　　　九十三年度重上更(三)字第三三八號Ｃ
　　　上　訴　人
　　　即　被　告　丙　○　○
　　　指定辯護人　本院公設辯護人　戊　○　○
右上訴人因違反毒品危害防制條例案件，不服臺灣臺南地方法院九十年度訴字第一四
一０號中華民國九十一年六月二十一日第一審判決（起訴案號：臺灣臺南地方法院檢
察署九十年度偵字第一一六七四號），提起上訴，判決後，經最高法院第三次發回更
審，本院判決如左：
      主      文
原判決撤銷。
丙○○共同販賣第一級毒品未遂，處有期徒刑捌年。扣案海洛因壹包（驗餘淨重壹點
柒捌公克）沒收銷燬之，毒品海洛因外包裝壹個、行動電話壹具沒收。
      事      實
一、丙○○曾於九十年二月間，因違反毒品危害防制條例案件，經臺灣高雄地方法院
    判處有期徒刑八月確定（不構成累犯），猶不知警愓。緣乙○○在臺南市○○路
    六三四巷八一弄二號前因持有第一級毒品海洛因，為警於九十年十月九日九時二
    十分許查獲，經警員授意，於同日下午六時五十二分以行動電話0000000
    000號撥打行動電話0000000000號（原判決誤載為0000000
    000號）與綽號「米粉」之姓名、年籍均不詳之成年女子聯絡佯裝要向其購買
    毒品海洛因新臺幣（下同）八千元，綽號「米粉」者隨即撥打「丙○○」之行動
    電話0000000000號與丙○○聯繫，丙○○遂與綽號「米粉」者基於共
    同意圖營利之犯意聯絡，於九十年十月九日十九時二十分許，由丙○○攜帶第一
    級毒品海洛因一包（驗餘淨重一．七八公克），前往臺南市○○路與北安路口之
    延平市場附近，欲販賣交與經警授意，喬裝購買毒品海洛因之乙○○，惟未及交
    付即遭當場埋伏之警員逮捕，致未得逞，並扣得海洛因一包（驗餘淨重一．七八
    公克、包裝重０．二二公克）、用以與「米粉」聯絡之行動電話一具，而查悉上
    情。
二、案經臺南市警察局第二分局報請臺灣臺南地方法院檢察署檢察官偵查起訴。
      理      由
一、訊之上訴人即被告丙○○矢口否認與「米粉」共同販賣毒品，辯稱：伊無證人乙○○在警訊筆錄及公訴意旨上所謂「阿松」之外號，且伊與乙○○並不認識，證
    人乙○○純係依口卡片指認被告，並未當面指認。又伊於九十年十月九日晚間七
    時二十分許，在臺南市○○路與北安路口之延平市場附近，正在吃包子之際，為
    警方查獲身上持有含袋重約二公克之海洛因一包，係向綽號「米粉」之女子以八
    千元購得，用來自己施用，並非與證人乙○○約定交易，或與綽號「米粉」之女
    子共同販賣海洛因之事；再警員均未在被告身上或處所扣得任何各種販賣海洛因
    毒品之器具，如磅秤或電子秤、夾鏈袋等物，自難僅憑證人乙○○前後矛盾之證
    詞，及扣案之少量海洛因，即認被告確有販賣之犯行云云。
二、經查：
  (一)被告丙○○係於九十年十月九日晚間七時二十分許，因持有第一級毒品海洛因一
    包，在臺南市○○路、北安路口之延平市場附近為警查獲之事實，業據被告於警
    、偵訊、原審及本院審理時坦白承認，且有被告所持有之毒品海洛因一包扣案可
    資佐證。該扣案粉末經初步檢驗及送請法務部調查局檢驗結果均含海洛因成份，
    淨重一．七八公克（包裝重０．二二公克），有臺南市警察局第二分局毒品初步
    檢驗報告單及法務部調查局九十年十月十七日鑑定通知書各一紙附卷可稽（詳警
    卷八頁、原審卷十六頁），足認被告此部分自白與事實相符，而可信採。
  (二)本件原係臺南市警察局第二分局警員於九十年十月九日九時二十分許在臺南市○○路六三四巷八一弄二號前，查獲證人乙○○持有毒品海洛因，欲追查上手毒品
    來源，始在乙○○配合下，於當日下午六時五十二分許，撥打綽號「米粉」者之
    行動電話0000000000號假意購買八千元海洛因，並約定晚間七時二十
    分許，在上址延平市場附近交易，因而查獲被告，業據證人乙○○於警訊時證述
    甚詳，核與證人即臺南市警察局第二分局警員丁○○（經改名錢諒勳）證稱：「
    （警察查到乙○○時你有在現場？）沒有，是博愛派出所抓到的，乙○○本案有
    作筆錄，後來派出所把乙○○移到分局刑事組，刑事組由我們承辦，當時乙○○
    講他是向阿松、米粉買，我們就叫乙○○當場打電話0000000000，他
    說這電話是米粉的。」「（當時為何沒有打電話給阿松？）他說丙○○和米粉是
    一夥的，有時是丙○○來，有時是米粉來，有時是一起來。」「（乙○○打電話
    時如何說？）他說要向他買毒品，原約定在臺南高工前面夜市廣場，我們五個人
    就跟乙○○一起去，開兩輛車去，後來米粉跟乙○○有再聯絡，米粉說改在查獲
    地點公園路延平市場，當時乙○○坐在我的車內，我們兩部車並沒有靠近市場，
    我們的車是普通的偵防車，與一般的自小客車相同，沒有標示，我們等他出現，
    後來被告出現，乙○○就指認說那個人就是阿松，我們就向前去抓他，當時乙○○沒有出面，而坐在車內。」「（當時乙○○有無對阿松說要買多少錢？）當時
    有說用多少錢買，筆錄上有記載，我的印象是八千，沒有說買多少重量。」「（
    後來在分局作筆錄時，有無讓被告和乙○○當面指認？）本來我們要保護證人，
    不過在辦公室問話時被告應該有看到乙○○。」「（你幫乙○○作筆錄時有無用
    不當的手段？）沒有。」「（被告出現時，現場是否有很多人？）是的，當場有
    很多人，乙○○說就是在那邊吃包子的那個人。」「（乙○○當時是說搖頭丸、
    安非他命或者海洛因？）是說海洛因。」「（乙○○的尿液有無送驗？）有的，
    是海洛因陽性反應。」等語相符（詳本院上訴卷第四二至第四四頁）。更於本院
    審理時到庭結證稱：「（你們怎麼知道要向何人買毒品？）我們在車子監視，乙○○說是那位，乙○○在車上指說是超商旁邊的被告。」「（如何得知被告就是
    指認的人？）當時被告手拿東西在吃，乙○○說就是那人。」「（當天去現場被
    告出現後，到你們逮捕前，你們監視他多久？）當時被告在那裡等五分鐘，他買
    東西站著吃，有在觀望等人。」（以上詳本院九十三年十月五日辯論筆錄），且
    經證人乙○○指認後，警察逮捕被告，證人乙○○並於警局指認被告無訛（詳警
    卷第六頁），是警察逮捕被告要無誤認情事，應可認定。
  (三)被告雖於本院更二審準備程序中辯稱：「該包海洛因係當日在延平市場附近向綽
    號『米粉』之女子購得，由『米粉』將海洛因交付，並非販賣證人乙○○」云云
    （詳本院更二審卷第五十頁）。核與被告於本院上訴審調查時稱：「海洛因是綽
    號『阿成』之人交付」等語，前後就該包海洛因如何取得之重要之點，所為之陳
    述前後不符（詳本院上訴卷第三六頁），則若果真被告並無販賣或與「米粉」之
    女子共同販賣海洛因與證人乙○○，則就該包毒品海洛因之來源，及如何取得一
    事豈有前後陳述不符之理。況經原審調閱證人乙○○之0000000000號
    、「米粉」所使用之0000000000號及被告所使用之00000000
    00號行動電話之通聯記錄結果，顯示證人乙○○先後於該日十八時五二分五秒
    、十九時九分三一秒、十九時九分三二秒撥打電話予「米粉」，「米粉」先後於
    十九時四分十三秒、十九時十一分二九秒、十九時十五分五六秒、十九時十五分
    五七秒與乙○○通話，「米粉」隨即於十九時十分十二秒與被告通話，被告於十
    九時六分零八秒、十九時十分五六秒與「米粉」通話，此有前開三人之行動電話
    通聯記錄卷內足憑（詳原審卷第四六、一四三、一四九頁；泛亞電信計時較慢十
    八秒）。證人乙○○與「米粉」間之聯繫，被告與「米粉」間之聯繫密切，被告
    於原審審理及本院更二審審理時，所稱與「米粉」聯繫是要向她購買毒品云云（
    詳本院更二審卷第八九頁），然此與其在警訊中所稱係向「成仔」購買海洛因等
    語已經前後矛盾（詳警訊卷第一頁反面）；且被告為警查獲時所持有之海洛因重
    五分（含袋約二公克），市值為八千元，業據被告所是承（詳警卷一頁反面、原
    審卷十頁、本院更二審卷第五十頁），而此與證人乙○○打電話向「米粉」所購
    買之海洛因數量價格適相符合（詳警卷四頁反面、原審卷一六０頁），足認被告
    於證人乙○○向「米粉」表示欲購買毒品後，經「米粉」電話聯繫，於約定之交
    易時間，攜帶約定數量之海洛因，出現於約定之交易地點，顯可確認被告係經「
    米粉」聯繫，始出面與證人乙○○進行毒品交易等情，應為明灼，被告與綽號「
    米粉」之成年女子就本件販賣毒品海洛因，彼等顯有行為之分擔及犯意之聯絡甚
    明，被告上開所辯，自難信採。至於被告於案發日十九時五分五十秒，即米粉於
    十八時五二分五秒收受乙○○購買毒品電話後，未打電話給被告前，即打電話與
    米粉通話，顯與乙○○於十八時五二分五秒向被告購買毒品，並無關聯，而被告
    0000000000行動電話與米粉0000000000行動電話，向來有
    密切往來（詳原審卷第一０四至一五０頁），是前述被告於當日十九時五分五十
    秒打給米粉之電話，雖與本案並無關聯，仍不足為被告有利證據。
  (四)證人乙○○嗣於原審及本院審理時翻異前詞，改稱不認識被告，且未進行指認，
    又於警訊時因毒癮發作，對陳述內容並不清楚云云（詳原審卷一六０頁反面、一
    七０頁、本院更一審卷第一七０頁起至第一七一頁、本院更二審卷第八四頁）。
    惟：
    (1)證人即臺南市警察局第二分局刑事組偵查員丁○○於原審則證稱當時在警局有
      拿口卡供證人乙○○指認，後來證人乙○○與被告互相看到，當時乙○○立即
      指認被告，且乙○○於警訊中意識清楚，並無毒癮發作等情（詳原審卷一六七
      頁）；核與證人乙○○上開所述已有不同，則證人乙○○事後翻異前詞所為之
      上開證詞，已難信採。
    (2)再觀證人乙○○指認「被告口卡片」之照片（詳警訊卷第六頁），又核與被告
      於偵查中所拍攝之照片（詳偵查卷第十頁）二者像貌並無太大之改變，縱令依
      證人乙○○所稱「被告為警查獲後並未就被告本人進行指認」云云為真實。但
      證人乙○○既就被告上開口卡片進行指認，此有證人乙○○在該口卡片親自簽
      名為證；而該口卡片上被告之照片與其現狀並無明顯之不同，證人乙○○豈有
      指認錯誤或其所稱「因毒癮發作而亂指認」之理。
    (3)此外，證人乙○○經本院訊及當日配合聯繫綽號「米粉」購買海洛因，並緝獲
      被告之情節，證人乙○○稱：「（此次是否配合警方要查緝毒品的上手？）是
      的，我告訴警方是向綽號『阿松』的人買毒品。」「（既然是要向『阿松』買
      毒品，為何要與『米粉』聯繫？）我是說要向『米粉』買，因為『阿松』有時
      找不到人，他們兩人的電話都相同，我都打這支電話聯繫，我打這支電話時都
      是『米粉』接的，交貨的是『米粉』。」「（既然『米粉』交貨為何要跟警員
      說是向『阿松』買的？）我在派出所時是說『米粉』是跟『阿松』在一起的，
      我都跟『米粉』買，他們都一起來交貨。」「（此次約在何處交貨？）延平市
      場附近統一超商對面的巷子。」「（有無與警方到約定地點？）我在巷口時警
      察就先下去。」「（當時『米粉』有否出現？）當時他與我在通電話。」「（
      『米粉』有否說他在何處？）有，他說他在延平市場巷子裡面賣鹽酥雞的攤子
      那裡。」「（被告人在何處？）不知道。」「（有沒有告訴警方，『米粉』人
      在鹽酥雞的攤子那裡？）有，所以警方先下車。」等語（詳本院更二審卷第八
      四頁至八七頁）。而衡諸本件並無證據足認警員與被告前有所認識，而本次係
      證人乙○○配合警方而以釣魚之方式與綽號「米粉」之人聯繫交易，被告隨即
      攜帶同數量之海洛因－即八千元之海洛因（詳本院更二卷第五十頁），出現在
      約定之交易地點，而本件交易地點又係人來人往之市場附近，則若非證人乙○○之示意，警員顯無查獲被告之可能；是證人乙○○上開所為之不認識被告；
      且未進行指認；又於警訊時因毒癮發作；對陳述內容並不清楚；被告並非販賣
      海洛因之人云云，顯係事後附合、迴護被告之詞，自無足取。
    (4)再查，證人乙○○於本院更一審審理時雖稱：「其所使用之00000000
      00號行動電話係向他人借用，而0000000000號行動電話號碼係從
      該借用手機的記憶裡找出來的」云云（詳本院更一審卷第一七一至一七二頁）
      。然其對於借予手機者之住址卻又稱不知道，已違反常理，又毒品交易係屬違
      法之行為，衡情雙方均應具有相當信任者始可能進行交易，焉有從借用手機之
      記憶中查得之電話即可購買毒品之理，顯與經驗法則有違，是證人乙○○上開
      證詞，亦屬意圖迴護之詞，不足採信。
    (5)至於證人乙○○於警訊時雖證稱：在九十年六月份就開始向被告及「米粉」購
      買海洛因毒品；有時是被告或「米粉」獨自一人前來，有時則是二人一併前來
      與我交易等語（詳警卷四頁反面），並非證述六月間係向被告購買，且被告前
      因施用毒品經臺灣高雄地方法院裁定強制戒治後，即自當日起在臺灣屏東戒治
      所接受強制戒治，直至同年七月二日始停止戒治出所，是證人乙○○上開之證
      詞，尚不足以作為被告涉犯【自九十年六月間起，至同年十月八日止，在臺南
      縣永康市臺南高工對面夜市廣場、永康市○○路與中山南路之水果攤前、及臺
      南市○○路延平市場等處，與綽號「米粉」之人連續多次販賣第一級毒品海洛
      因予乙○○】犯行有罪之證據（詳後述六）；是縱令被告並非綽號「阿松」之
      人，但綜合前開被告所辯關於本次扣案之該包海洛因係當日在延平市場附近向
      綽號「米粉」之女子購得，並無與綽號「米粉」之女子販賣毒品與證人乙○○
      ，尚不足採信。且證人乙○○配合警方查獲被告之情節及指認之被告口卡片、
      綽號「米粉」女子與證人乙○○、被告關於本次販賣毒品電話聯絡之通聯紀錄
      等情，足認被告與綽號「米粉」就本次之販賣毒品海洛因與證人乙○○部分，
      彼此間有犯意之聯絡及行為之分擔，尚難以證人乙○○上開證詞，或被告是否
      綽號「阿松」之人，即據為被告有利之證據。
  (五)證人甲○○於本院更一審調查時證稱：「其綽號『米粉』，只跟丙○○聯繫，係
    丙○○向伊購買五分（即一．七八公克）毒品八千元」等語（詳本院更一審卷第
    八一、八三頁），經核與前揭各該電話通聯記錄不符。又查九十年十月九日十九
    時二十分許，丙○○為員警當場埋伏查獲扣得海洛因一包，經驗餘淨重為一．七
    八公克，足見檢驗之前連同包裝其重量必定在此之上，何以甲○○能準確說出該
    驗餘重量，實已背離經驗法則；況證人乙○○於本院更一審調查時經訊及是否認
    識「證人甲○○其人」，又稱「不認識」（詳本院更一審卷第一七０頁），則證
    人甲○○是否即為本件證人乙○○交易對象之「米粉」，自非無疑；況被告經本
    院前審訊及綽號「米粉」真實姓名一節，稱：「我不知道她的真實姓名」（詳本
    院更一審卷第四六頁），且迄至本院九十二年五月七日調查時亦未見被告稱「米
    粉」之人係證人甲○○，乃竟於相隔月餘之同年六月十八日被告之辯護人突稱「
    米粉」之人即為甲○○，並請求訊問證人甲○○（詳本院更一審卷第七四頁），
    亦見其疑，依此，證人甲○○上開所為之證詞，顯係事後迴護被告之詞，並無可
    採。況且證人甲○○於本院另案審理其販賣第一級毒品案中，所供承販賣毒品對
    象，並無售予被告黃萬得之陳述，此經證人甲○○證述在卷，益見證人甲○○證
    詞，刻意迴護被告。另0000000000號行動電話，申請名義人蔣興喜（
    住臺北縣板橋市○○○街一一０之二號），經本院前審數度傳喚，均未能到案，
    雖證人甲○○於本院前審證稱係伊以蔣興喜名義去購買易付卡（詳本院更一審卷
    第八一、八二頁），而按販賣毒品屬法律所禁止之行為，對於販賣毒品者更均科
    以重刑，是故販毒者常以他人名義（即使用人頭）申請電話使用，要難因該電話
    為案外人蔣興喜名義，遽認事證不符，而為被告有利之認定。
  (六)又按所謂陷害教唆足以阻斷犯罪之成立，係以被告原無犯罪之意，全因教唆人之
    教唆始萌犯意而行為始足充之，若被告原本即有犯罪之意，僅因教唆人之教唆而
    彰顯其犯行，自無何陷害可言，自不得援引陷害教唆之名，阻斷其犯罪之成立。
    查證人乙○○雖係為配合警方查緝毒品海洛因之來源，而以前開行動電話與綽號
    「米粉」之女子聯絡約定交易，惟「米粉」即因證人乙○○之來電，即干冒重刑
    之危險，多次與證人乙○○或被告電話聯絡後，進而由被告攜帶該海洛因前往交
    易，顯見綽號「米粉」之女子與被告原即有販賣毒品海洛因之意，而非因證人乙○○配合警方教唆而起意販賣毒品，已至為明確；本件與所謂之「陷害教唆」尚
    有所區別，尚難以證人乙○○配合警方以釣魚之方式查獲本件，即據為被告免責
    之依據。
  (七)本件係警方以「釣魚」方式查緝證人乙○○之上手，而且相約在外交易，客觀上
    本無查獲大量毒品，或用以分裝之電子秤、夾鏈袋等物品之可能，被告以此抗辯
    ，自不足採。又成癮性藥物之施用及交易，均屬法律所禁止之行為，現行毒品危
    害防制條例不惟將成癮性藥物定義為「毒品」，對於販賣毒品者更均科以重刑，
    是於「交易風險」極高之下，從事毒品販賣者可賺取相當利潤，此為情理上必然
    之事；且查販賣毒品海洛因有其獨特之販售路線及管道，復無公定價格，容易分
    裝份量，而每次買賣之價量，可能隨時依雙方關係深淺、資力、需求量及對行情
    之認知、來源是否充裕、查緝是否嚴緊、購買者被查獲時供述購買對象之可能風
    險之評估等，而異其標準，非可一概而論，從而販賣之利得，一般除被告坦承犯
    行或價量俱臻明確外，委難察得實情，惟販賣之人從價差或量差中牟利之方式雖
    異，然其販賣行為在意圖營利則同一。觀諸本件扣案之毒品海洛因，淨重雖有一
    ．七八公克，然純度為46.11%，純質淨重僅０．八二公克，顯見販售者之購入成
    本、販出所得間，有超過 50%之利差，足認被告與綽號「米粉」之人有營利之意
    圖，灼然甚明。
  (八)綜上所述，本件事證已臻明確，被告前開所辯，顯係事後卸責之詞，不足採信。
    本件事証明確，被告犯行堪以認定。
三、按行為後法律有變更者，適用裁判時之法律。但裁判前之法律有利於行為人者，
    適用最有利於行為人之法律，刑法第二條第一項定有明文。查本件被告犯罪後毒
    品危害防制條例第四條業經於九十二年七月九日修正公布，其中第一項販賣第一
    級毒品罪法定刑仍為「處死刑或無期徒刑，處無期徒刑者，得併科新臺幣一千萬
    元以下罰金」，並增訂第四項製造、運輸、販賣第四級毒品罪，將原未遂犯之規
    定修正為同條第六項。惟修正後第四條第一項販賣第一級毒品罪之法定刑與修正
    前之同條第一項之法定刑既屬相同，依刑法第二條第一項規定，自應適用裁判時
    之法律。
四、被告於綽號「米粉」者與證人乙○○達成海洛因買賣交易之合意後，經綽號「米
    粉」者聯繫，而依約定前往交易地點，未及交付海洛因之際，即為警查獲。核其
    所為，係犯修正後毒品危害防制條例第四條第六項、第一項販賣第一級毒品未遂
    罪；被告持有毒品之低度行為，已為販賣毒品之高度行為所吸收，不另論罪。公
    訴人雖認被告所為應係犯前開第四條第一項販賣第一級毒品既遂罪，然被告既未
    完成交付毒品之行為，其「售出」部分之行為即尚未完成，至被告或「米粉」是
否基於販賣之意圖，而販入海洛因，或被告是否與「米粉」就販入毒品部分有共
    同犯罪行為，則均無具體事證可供認定，是本院認被告之行為僅構成未遂階段。
    被告與綽號「米粉」之姓名、年籍均不詳之成年女子者間，對於前開行為，有犯
    意之聯絡與行為之分擔，均為共同正犯。被告已著手於販賣毒品之行為而未遂，
    其行為僅止於未遂階段，應依刑法第二十六條前段規定按既遂犯之刑減輕之。
五、原審以被告丙○○罪證明確，因予以論科，固非無見，惟(一)原判決對於被告如何
    以行動電話0000000000號與綽號「米粉」聯繫購買毒品交易事宜，未
    於事實欄內明白認定，自有未洽。(二)毒品危害防制條例第十九條第一項規定，犯
    第四條至第九條、第十二條、第十三條或第十四條第一項、第二項之罪者，其供
    犯罪所用或因犯罪所得之財物，均沒收之。係採義務沒收主義，自應優先於刑法
    第三十八條第一項第二款、第三款之規定而為適用。本件原判決既認扣案之行動
    電話一具，係上訴人所有並供販賣第一級毒品海洛因所用，自應適用毒品危害防
    制條例第十九條第一項之規定諭知沒收，其竟依刑法第三十八條第一項第二款予
    以沒收，同有違誤（最高法院八十八年台上字第五０三三號判決參照）。上訴意
    旨仍執前詞否認犯罪，並指摘原判決不當，雖無可取，然原判決既有上開可議，
    自屬無可維持，應由本院將原審判決撤銷改判，以期適法。爰審酌被告販賣第一
    級毒品海洛因與他人之犯罪手段，因此違反國家禁止毒品施用、流通之政策，造
    成毒品施用之擴散，並間接導致施用者對自身健康之戕害，以及被告犯罪後矢口
    否認犯行之態度等一切情狀，量處有期徒刑八年，以資懲儆。扣案海洛因一包（
    驗餘淨重一．七八公克），為毒品危害防制條例第二條所定義之毒品，屬違禁物
    ，應依該條例第十八條第一項沒收並銷燬之；扣案之毒品海洛因外包裝一個，係
    綽號「米粉」之女子與被告所有供販賣毒品所用之物（最高法院八十八年台上字
    第五０三三號判決參照），被告所有之行動電話一具，則為被告與「米粉」聯繫
    販賣毒品所用之物，均應依同法第十九條第一項規定沒收。另被告之販賣毒品行
    為尚未完成，且未收取任何價金，自難謂有犯罪所得之財物，亦無毒品危害防制
    條例第十九條第一項追徵之問題，併此敘明。
六、公訴意旨另以：丙○○與「米粉」共同基於概括之犯意，自九十年六月間起，至
    同年十月八日止，在臺南縣永康市臺南高工對面夜市廣場、永康市○○路與中山
    南路之水果攤前、及臺南市○○路延平市場等處，連續多次販賣第一級毒品海洛
    因予乙○○，每次金額二千五百元至一萬五千元不等，因認被告涉有連續販賣第
    一級毒品罪嫌。訊之被告堅詞否認有何此部分之犯行，且查：(1)被告於九十年二
    月四日，因施用毒品經臺灣高雄地方法院裁定強制戒治後，即自當日起在臺灣屏
    東戒治所接受強制戒治，直至同年七月二日始停止戒治出所等情，業據原審向臺
    灣高雄地方法院檢察署調閱九十年度毒偵字第七五０號被告強制戒治執行卷宗屬
    實（外放），則公訴人所指訴被告自九十年六月間起，至七月二日止有連續販賣
    毒品之行為，客觀上已無可能。(2)被告所使用之0000000000號行動電
    話門號，係自九十年九月二十日方始開通，而「米粉」所使用之0000000
    000號行動電話，則自九十年十月七日起，才有與被告聯繫之記錄，分別有泛
    亞電信公司、和信電信公司所函覆之通聯記錄可憑，該通聯記錄自無法證明被告
    於七月三日至十月六日間，有與「米粉」共同販毒之行為。(3)證人乙○○於警訊
    及原審審理時，固均證稱自九十年五、六月間起，即多次向「米粉」購買毒品，
    然既查無其他積極證據，足認被告自九十年七月二日停止戒治後，至同年十月八
    日間，有何共同販賣毒品之行為，不能證明被告有此部分犯行，而檢察官既認被
    告此部分行為，與上揭論罪科刑部分，有連續犯之裁判上一罪關係，爰不另為無
    罪之諭知。
據上論斷，應依刑事訴訟法第三百六十九條第一項前段、第三百六十四條、第二百九
十九條第一項前段，毒品危害防制條例第四條第六項、第一項、第十八條第一項、第
十九條第一項，刑法第十一條前段、第二條第一項前段、第二十八條、第二十六條前
段，判決如主文。
本案經檢察官蘇南桓到庭執行職務。
中    華    民    國      九十三      年      十      月      十九      日
                                  臺灣高等法院臺南分院刑事第二庭
                                      審判長法官  葉    居    正
                                            法官  林    勝    木
                                            法官  李    文    福
右正本證明與原本無異。
如不服本判決，應於判決送達後十日內向本院提出上訴狀，其未敘述理由者並應於提
出上訴狀後十日內向本院補提理由書（應附繕本)。
                                      法院書記官  李    良    倩
中    華    民    國      九十三      年      十      月      二十      日
附錄法條：
修正後毒品危害防制條例第四條：
製造、運輸、販賣第一級毒品者，處死刑或無期徒刑；處無期徒刑者，得併科新臺幣
一千萬元以下罰金。
製造、運輸、販賣第二級毒品者，處無期徒刑或七年以上有期徒刑，得併科新臺幣七
百萬元以下罰金。
製造、運輸、販賣第三級毒品者，處五年以上有期徒刑，得併科新臺幣五百萬元以下
罰金。
製造、運輸、販賣第四級毒品者，處三年以上十年以下有期徒刑，得併科新臺幣三百
萬元以下罰金。
製造、運輸、販賣專供製造或施用毒品之器具者，處一年以上七年以下有期徒刑，得
併科新臺幣一百萬元以下罰金。
前五項之未遂犯罰之。
